【裁判字號】    98,訴,435
【裁判日期】    980729
【裁判案由】    違反毒品危害防制條例
【裁判全文】
臺灣嘉義地方法院刑事判決               98年度訴字第435號
公  訴  人  臺灣嘉義地方法院檢察署檢察官
被      告  甲○○
                      之7
上列被告因違反毒品危害防制條例案件，經檢察官提起公訴（98
年度毒偵字第647號），因被告於本院準備程序中就被訴事實為
有罪之陳述，經本院合議庭裁定由受命法官獨任以簡式審判程序
審理判決如下：
    主  文
甲○○施用第一級毒品，累犯，處有期徒刑拾月。
    事  實
一、甲○○前因施用毒品案件，經依本院89年度毒聲字第931號
    裁定送臺灣嘉義看守所附設勒戒處所觀察、勒戒後，認有繼
    續施用毒品之傾向，復由本院89年度毒聲字第1219號裁定令
    入戒治處所施以強制戒治，嗣經戒治成效評定合格而停止戒
    治，於民國90年1月17日釋放出所，交付保護管束期滿而由
    嘉義地方法院檢察署檢察官90年度戒毒偵字第251號為不起
    訴處分確定。再因施用毒品案件，經本院91年度訴字第290
    號判決判處有期徒刑8月確定，並於93年7月28日徒刑執行完
    畢出監。又因施用毒品案件，經本院94年度訴字第174 號判
    決判處有期徒刑1年確定。復因施用毒品案，經本院94 年訴
    字第530號判決判處有期徒刑10月確定，嗣經本院96聲減字
    第65號裁定減為有期徒刑5月確定，上開2罪接續執行，甫於
    96年7月16日因徒刑執行完畢出監。詎其於前揭觀察、勒戒
    及強制戒治、有期徒刑執行完畢釋放後5年內，仍基於施用
    第一級毒品海洛因之犯意，而於97年11月14日11時20分許採
    尿前2天某時，在嘉義縣水上鄉龍德村2鄰十一指厝15號之7
    之住處，以海洛因摻水置於針筒內注射手臂血管之方式施用
    第一級毒品海洛因1次，嗣於97年11月14日9時許，為警持搜
    索票，在其上開住處執行搜索時，發現其為毒品列管人口，
    且有疑似施用毒品情形，經徵得其同意，於97年11月14日11
    時20分許採尿後，尿液送驗結果亦呈海洛因代謝後之嗎啡陽
    性反應，始查悉上情。
二、案經嘉義市政府警察局第二分局報告臺灣嘉義地方法院檢察
    署檢察官偵查起訴。
    理  由
一、本件被告所涉犯者為毒品危害防制條例第10條第1項之罪，
    非死刑、無期徒刑、最輕本刑為3年以上有期徒刑之罪或高
    等法院管轄第一審案件。本院行準備程序時，被告就被訴事
    實為有罪之陳述，經告知簡式審判程序之旨，並聽取檢察官
    及被告之意見後，本院爰依刑事訴訟法第273條之1第1項裁
    定由受命法官獨任進行簡式審判程序。故本件簡式審判程序
    之證據調查，依刑事訴訟法第273條之2之規定，不受同法第
    159條第1項、第161條之2、第161條之3、第163條之1及第
    164條至第170條規定之限制，合先敘明。
二、上開犯罪事實，業據被告本院審理時坦承不諱，且有嘉義市
    警察局偵辦毒品案件尿液送驗代號與真實姓名對照表（代號
    2M971101）、高雄市立凱旋醫院97年11月21日濫用藥物尿液
    檢驗報告在卷可稽，均足資擔保被告所為之上開任意性自白
    確與事實相符，應堪採信。
三、又被告前因施用毒品案件，經本院94年度訴字第174號判決
    判處有期徒刑1年確定。復因施用毒品案，經本院94年訴字
    第530號判決判處有期徒刑10月確定，嗣經本院96聲減字第
    65號裁定減為有期徒刑5月確定，上開2罪接續執行，甫於96
    年7月16日因徒刑執行完畢出監等情，有台灣高等法院被告
    前案紀錄表可按，其於5年內再犯本件施用毒品犯行，依毒
    品危害防制條例第23條第2項規定，應依法逕行追訴處罰。
四、查海洛因為毒品危害防制條例第2條第2項第1款所定之第一
    級毒品，故核被告所為，係犯毒品危害防制條例第10條第1
    項之施用第一級毒品罪。被告持有海洛因以施用，其持有之
    低度行為，應為該施用之高度行為所吸收，不另論罪。又
    被告前因施用毒品案件，經本院94年度訴字第174號判決判
    處有期徒刑1年確定。復因施用毒品案，經本院94年訴字第
    530號判決判處有期徒刑10月確定，嗣經本院96聲減字第65
    號裁定減為有期徒刑5月確定，上開2罪接續執行，甫於96年
    7 月16日因徒刑執行完畢出監等情，有台灣高等法院被告前
    案紀錄表可按，其於受徒刑之執行完畢後，5年以內故意再
    犯本件有期徒刑以上之罪，為累犯，應依刑法第47條第1項
    規定加重其刑。審酌被告曾因施用毒品經強制戒治、判處徒
    刑執行完畢，猶未知警惕而再犯本案，足見其未徹底戒除施
    用毒品之惡習，惟念及施用毒品本質上係戕害自身健康之行
    為，尚未嚴重破壞社會秩序或侵害他人權益，且被告坦承犯
    行、犯後態度尚佳暨其犯罪之動機、目的、手段、國中畢業
    之智識程度、已婚、沒有小孩、目前做安全島的綠化、日薪
    1500元、家裡剩下母親、太太回大陸之生活狀況等一切情狀
    ，量處如主文所示之刑。
據上論斷，應依刑事訴訟法第273條之1第1項、第299條第1項前
段，毒品危害防制條例第10條第1項，刑法第11條前段、第47條
第1項，判決如主文。
本案經檢察官姜智仁到庭執行職務。
中    華    民    國    98    年     7    月    29    日
                  刑事第一庭    法  官  黃明展
以上正本證明與原本無異。
如不服本判決應於收受判決後10日內向本院提出上訴書狀，並應
敘述具體理由；其未敘述上訴理由者，應於上訴期間屆滿後20日
內向本院補提理由書（均須按他造當事人之人數附繕本）「切勿
逕送上級法院」。
中    華    民    國    98    年     7    月    29    日
                                書記官  張菀純
附錄本案論罪科刑法條全文：
毒品危害防制條例第10條
施用第一級毒品者，處 6 月以上 5 年以下有期徒刑。
施用第二級毒品者，處 3 年以下有期徒刑。


司法院資訊處製作；財團法人民間司法改革基金會備份。
